【裁判字號】    98,審交簡上,61
【裁判日期】    980930
【裁判案由】    過失傷害
【裁判全文】
臺灣士林地方法院刑事判決          98年度審交簡上字第61號
上  訴  人  臺灣士林地方法院檢察署檢察官
被      告  乙○○
上列上訴人因被告過失傷害案件，不服本院內湖簡易庭於民國98
年3 月31日所為98年度湖交簡字第2 號第一審刑事簡易判決（聲
請簡易判決處刑案號：臺灣士林地方法院檢察署97年度偵字第15
606 號），提起上訴，本院管轄第二審之合議庭判決如下：
    主  文
上訴駁回。
乙○○緩刑貳年。
    事實及理由
一、本案經本院合議庭審理結果，認第一審判決以被告乙○○所
    為係犯刑法第284 條第1 項之過失傷害罪，判處拘役50日，
    如易科罰金，以新臺幣（下同）1 千元折算1 日，其認事用
    法均無違誤，量刑亦屬妥適，應予維持，除引用第一審刑事
    簡易判決書記載之犯罪事實、證據及理由（如附件）外，並
    補充：被告於本院準備程序時之自白（參見本院卷第19頁、
    第28頁）。
二、檢察官上訴意旨略以：被告乙○○駕駛租賃小客車為業，因
    肇事致告訴人甲○○受傷，所犯應為刑法第284 條第2 項之
    業務過失傷害罪嫌，原審認被告係犯普通傷害罪，應有誤會
    ；又被告未與告訴人達成和解，原審僅判處被告拘役50日，
    實屬輕縱云云。
三、本院查：
(一)、被告於案發時駕駛之車號4323-HH 車輛，車種為租賃小客車
    ，固有車籍查詢結果單在卷可稽（附於偵卷第18頁），然前
    揭事實僅能證明該車係供出租使用，尚非謂駕駛該車之人即
    係以駕駛車輛為業，又被告並未坦承擔任執業駕駛人，公訴
    人復未就此舉證以供本院調查，是其上訴意旨指訴被告乙○
    ○駕駛租賃小客車為業云云，並據此指摘原審適用法條有誤
    ，尚非有據，並不足採。
(二)、又按刑事責任與民事損害賠償本為二不同領域，刑事判決亦
    無確認被告民事損害賠償義務內容之功能，量刑時雖應考量
    被告犯罪後態度，仍不得僅因被告尚未與告訴人達成和解並
    賠償告訴人，即遽科以重刑。且按法官於有罪判決中，究應
    如何量處罪刑，自得依據個案情節，參諸刑法第57條所定各
    款犯罪情狀之規定，於該法定刑度範圍內，基於合義務性之
    裁量，量處被告罪刑，而量刑之裁量權，乃憲法所保障法官
    獨立審判之核心，如非有裁量逾越或裁量濫用之明顯違法情
    事，自不得擅加指摘其違法或不當，即使上級審對下級審裁
    量權之審查，亦應同此標準，此不僅在保障法官不受任何制
    度外之不當干涉，更保障法官不受制度內的異質干涉，方符
    憲法第80條所宣示獨立審判之真義，此有最高法院72年度臺
    上字第6696號判例可資參照。本件原審法院斟酌刑法第57條
    各款所列事項等一切情狀，就被告所犯過失傷害罪量處拘役
    50日，並諭知易科罰金之折算標準，經核並無逾越法定刑度
    ，亦無過重或失輕之情形，應屬允洽。而被告於本院準備程
    序及審理時業已坦承犯行，並與告訴人達成民事和解及賠償
    告訴人184,500 元之所受損害（包含汽車強制保險15 ,000
    元）有本院98年9 月17日準備程序筆錄及和解書各1 份可參
    （參見本院卷第28頁、第30頁），是檢察官以被告未與告訴
    人達成和解為由，上訴求處重刑，尚屬無據。
(三)、綜上，本件上訴為無理由，應予駁回。
四、末查，本件被告前未曾因故意犯罪受有期徒刑以上刑之宣告
    ，有臺灣高等法院被告前案紀錄表1 紙附卷可稽，其因一時
    失慮，致罹刑典，事後已坦承犯行，深具悔意，且已與告訴
    人成立和解並賠償告訴人所受損害，被告經此偵、審教訓，
    自當知所警惕，信無再犯之虞，本院因認前開宣告之刑以暫
    不執行為適當，爰併宣告緩刑2 年，以啟自新。
據上論斷，應依刑事訴訟法第455 條之1 第1 項、第3 項、第36
8 條、第373 條，刑法第74條第1 項第1 款，判決如主文。
本案經檢察官鄭富城到庭執行職務。
中    華    民    國    98    年    9     月    30    日
                  交通法庭審判長法  官  雷雯華
                                法  官  王沛雷
                                法  官  吳祚丞
以上正本證明與原本無異。
本件不得上訴。
                                書記官  丁梅芬
中    華    民    國    98    年    9     月    30    日
所犯法條：
刑法第284條第1項
因過失傷害人者，處 6 月以下有期徒刑、拘役或 5 百元以下罰
金，致重傷者，處1 年以下有期徒刑、拘役或5 百元以下罰金。


司法院資訊處製作；財團法人民間司法改革基金會備份。
